ACORDAO-COMPLETO-2359858

ACÓRDÃO DE RELAÇÃO

ACÓRDÃO DE RELAÇÃO 5962/2019 ATA 25/2019 - SEGUNDA CÂMARA

Acórdão 5962/2019-TCU-Segunda Câmara
	Os Ministros do Tribunal de Contas da União ACORDAM, por unanimidade, com fundamento nos arts. 1º, inciso V, e 39, inciso I, da Lei 8.443/1992, c/c os arts. 1º, inciso VIII, 143, inciso II, 259, inciso I, e 260, § 5º, do Regimento Interno/TCU e no art. 7º, inciso II, da Resolução/TCU 206/2007, em considerar prejudicada a apreciação do mérito dos atos de admissão de pessoal a seguir relacionados, por perda de objeto, tendo em vista o exaurimento dos seus efeitos financeiros antes do respectivo processamento por esta Corte, em razão do desligamento do cargo a que se refere o ato, de acordo com os pareceres emitidos nos autos:
1. Processo TC-Processo 011.163/2019-4 (ATOS DE ADMISSÃO) 
	1.1. Interessados: Augusto Garcia Almeida (XXX.390.807-XX) ; Bauer de Oliveira Bernardes (XXX.562.457-XX) ; Bruno Santos do Nascimento (XXX.116.257-XX) ; Bruno de Oliveira Figueiredo (XXX.741.397-XX) ; Carla de Souza Lima (XXX.106.793-XX) ; Carlos Eduardo Soares da Cruz (XXX.192.197-XX) ; Carlos Henrique Carvalho Ferreira Junior (XXX.060.763-XX) ; Carlos Henrique Pereira do Nascimento (XXX.763.786-XX) ; Carlos Magno Cesar de Menezes (XXX.153.147-XX) ; Cesar Augusto da Ros (XXX.283.040-XX) ; Cid Alledi Filho (XXX.495.757-XX) ; Cleiton Mateus de Sousa (XXX.671.957-XX) ; Cristiane Divan Baldani (XXX.128.097-XX) ; Cíntia Acosta Kutter (XXX.596.340-XX) ; Dalton Antonio Dias Mosquera Junior (XXX.794.977-XX) ; Daniel Bastos Chalita (XXX.008.057-XX) ; Daniel Costa de Carvalho (XXX.184.097-XX) ; Daniel Martins Abelha (XXX.984.347-XX) ; Daniele Cristina Costa Sabino (XXX.919.847-XX) ; Daniele da Rocha Faria (XXX.982.777-XX) .
	1.2. Órgão/Entidade: Universidade Federal Rural do Rio de Janeiro – UFFRJ.
	1.3. Relator: Ministro-Substituto Marcos Bemquerer Costa.
	1.4. Representante do Ministério Público: Procurador Sergio Ricardo Costa Caribé.
	1.5. Unidade Técnica: Secretaria de Fiscalização de Pessoal (Sefip) .
	1.6. Representação legal: não há.
	1.7. Determinações/Recomendações/Orientações: não há.

Segunda Câmara

Universidade Federal Rural do Rio de Janeiro - UFFRJ.

Augusto Garcia Almeida (XXX.390.807-XX); Bauer de Oliveira Bernardes (XXX.562.457-XX); Bruno Santos do Nascimento (XXX.116.257-XX); Bruno de Oliveira Figueiredo (XXX.741.397-XX); Carla de Souza Lima (XXX.106.793-XX); Carlos Eduardo Soares da Cruz (XXX.192.197-XX); Carlos Henrique Carvalho Ferreira Junior (XXX.060.763-XX); Carlos Henrique Pereira do Nascimento (XXX.763.786-XX); Carlos Magno Cesar de Menezes (XXX.153.147-XX); Cesar Augusto da Ros (XXX.283.040-XX); Cid Alledi Filho (XXX.495.757-XX); Cleiton Mateus de Sousa (XXX.671.957-XX); Cristiane Divan Baldani (XXX.128.097-XX); Cíntia Acosta Kutter (XXX.596.340-XX); Dalton Antonio Dias Mosquera Junior (XXX.794.977-XX); Daniel Bastos Chalita (XXX.008.057-XX); Daniel Costa de Carvalho (XXX.184.097-XX); Daniel Martins Abelha (XXX.984.347-XX); Daniele Cristina Costa Sabino (XXX.919.847-XX); Daniele da Rocha Faria (XXX.982.777-XX).

MARCOS BEMQUERER

não há.

Procurador Sergio Ricardo Costa Caribé.

ATOS DE ADMISSÃO (ADS)

Secretaria de Fiscalização de Pessoal (Sefip).